【裁判字號】    97,交抗,196
【裁判日期】    970225
【裁判案由】    違反道路交通管理處罰條例
【裁判全文】
台灣高等法院交通事件裁定             97年度交抗字第196號
抗  告  人
即受處分人  全球國際專利商標事務所即鄭再欽
上列抗告人因違反道路交通管理處罰條例案件，不服台灣台北地
方法院，中華民國97年1月21日所為裁定（96年度交聲更字第39
號，原處分案號：台北市交通事件裁決所96年8月28日北市裁三
字第裁22－AA0000000號、22－AA0000000號），提起抗告，本院
裁定如下：
    主  文
抗告駁回。
    理  由
一、原處分意旨略以：抗告人即受處分人全球國際專利商標事務
    所即鄭再欽所有車號9C－1198號之自用小客車（下稱系爭汽
    車），於民國96年5月1日12時48分、同日13時51分許，先後
    因往返水源快速道路，為台北市政府警察局中正第二分局（
    下稱中正二分局）警員舉發其有「汽車駕駛人行車速度超過
    規定之最高時速未滿20公里」之違規行為，爰依違反道路交
    通管理處罰條例第40條規定，分別裁處抗告人各罰鍰新台幣
    （下同）1,600元等情。
二、原裁定意旨略以：抗告人雖以水源快速道路之「速限標誌」
    設置地點在道路之兩端，且位置極高，不足以使行進中之駕
    駛人瞭解，且中正二分局係在舉發本件後，才設立新的「速
    限標誌」云云聲明異議。然依據卷附中正二分局96年6月25
    日北市警中正二分交字第09630705000號函針對水源快速道
    路所架設之微電腦雷達波型自動採證單功能相機之功能及採
    證原理加以說明，及採證照片等證據資料，足認系爭汽車確
    有上開違規超速行為。另查水源快速道路各匝道入口右方及
    道路中段於94年以前即設有「速限標誌」，且於採證地點前
    均依規定設有明顯標示牌，亦有中正二分局96年8月2日北市
    警中正二分交字第09630848800號書函在卷可參。抗告人既
    未能提出證據以資證明其確無違規行為，空言指摘原處分不
    當，要非可採。因認原處分並無違誤，抗告人之異議為無理
    由，應予駁回等語。
三、抗告意旨略以：「固定式感應線圈測速照相機」完全沒有國
    家檢驗標準，經新聞記者揭發後，內政部警政署已於97年1
    月17日宣布全台此型照相機即日起暫停取締測速違規，被舉
    發超速之用路人可提出申訴。本件有上述情形，其公信力已
    有問題，爰請撤銷原處分及原裁定云云。
四、經查：
  (一)按汽車行駛高速公路及快速公路，應依速限標誌指示，高速
    公路及快速公路交通管制規則第5條第1項前段定有明文。次
    按汽車駕駛人，行車速度，超過規定之最高時速，或低於規
    定之最低時速，除有第43條第1項第2款情形外，處1,200元
    以上2,400元以下罰鍰，復為道路交通管理處罰條例第40條
    所明定。
  (二)查系爭汽車於96年5月1日12時48分、同日13時51分許，先後
    往返行駛於水源快速道路時，有超過規定之最高時速未滿20
    公里之違規等情，已據原裁定依憑卷內相關證據資料，說明
    其認定之依據及判斷之理由，核其認事用法並無違誤。
  (三)次查系爭汽車確於最高限速60公里之水源快速道路上，先後
    以78公里之時速行駛，有卷附採證照片可資為憑，系爭汽車
    有未依「速限標誌」指示行駛之違規行為，事已至明。又查
    攝得本件採證照片之相機係「微電腦雷達波型自動採證單功
    能相機」，並非「固定式感應線圈測速照相機」，有前述中
    正二分局96年6月25日北市警中正二分交字第09630705000號
    函附卷供核。抗告意旨執內政部警政署所宣布「固定式感應
    線圈測速照相機」未經檢驗，暫停取締測速違規，爭執本件
    拍攝採證照片之「微電腦雷達波型自動採證單功能相機」之
    公信力，惟並無任何事證可資證明本件所使用之相機攝影功
    能有瑕疵，抗告人所言無非臆測之詞，亦難以憑採。
五、綜上，系爭汽車先後於水源快速道路上超速行駛之違規行為
    ，事證明確，堪以認定。從而，原裁定以原處分並無違誤而
    予維持，駁回抗告人之聲明異議，經核並無不合。抗告人仍
    執己見，率指原裁定不當，為無理由，其抗告應予駁回。
據上論斷，應依道路交通案件處理辦法第26條，刑事訴訟法第41
2條，裁定如主文。
中    華    民    國    97    年    2    月     25    日
                  刑事第二十庭  審判長法  官  楊貴雄
                                      法  官  鄧振球
                                      法  官  林立華
以上正本證明與原本無異。
不得再抗告。
                                      書記官  廖月女
中    華    民    國    97    年    2     月    26    日


司法院資訊處製作；財團法人民間司法改革基金會備份。
